臺灣高等法院刑事判決　　　　　　　　　　　　　九十三年度上訴字第一四五四號
　　上　訴　人
　　即　被　告　戊○○
　　指定辯護人　陳彥任律師
　　上　訴　人
　　即　被　告　丙○○
　　選任辯護人　李國煒律師
　　　　　　　　洪明俊律師
右上訴人即被告因偽造貨幣案件，不服臺灣桃園地方法院九十三年度訴字第七號，中
華民國九十三年三月二十五日第一審判決（起訴案號：臺灣桃園地方法院檢察署九十
二年度偵字第一六三五三號），提起上訴，本院判決如左：
    主  文
原判決撤銷。
丙○○、戊○○共同連續行使偽造之通用紙幣，均處有期徒刑貳年，緩刑伍年。
扣案如附表一、二所示偽造通用紙幣共貳拾捌張，均沒收。
    事  實
一、丙○○、戊○○二人於民國九十二年十月二日凌晨零時許，在桃園縣中壢市○○
    路上之大聯盟大樓六樓舞廳內吧台休息時，見不詳姓名年籍之人於不詳時日遺失
    在該處之以白色信封袋盛裝如附表一、二所示偽鈔，竟共同基於意圖為自己不法
    之所有犯意聯絡，丙○○將其中四張五百元偽鈔取出，其餘之偽鈔則交給戊○○
    ，共同將該偽鈔侵吞入己。旋丙○○、戊○○二人明知該等紙幣均屬偽造之通用
    紙幣，竟共同基於行使偽造通用紙幣之概括犯意聯絡，於同日上午某時與不知情
    之羅焙茗（業經檢察官為不起訴處分確定），由羅焙茗騎車牌號碼ＭＮＺ—九八
    三號機車後載丙○○；戊○○則騎乘車牌號碼ＲＨ七—七九八號機車欲共同前往
    臺北縣三峽鎮之樂樂谷遊樂區遊玩，於途中丙○○、戊○○二人連續分別於：（
    一）同日上午十時三十分許，至乙○○經營址設桃園縣龍潭鄉○○村○○路二九
    六號之「滿庭香商店」內，由丙○○持附表二所示其中一紙新版新臺幣（下同）
    五百元偽鈔，向不知情之乙○○購買一瓶價值二十元之奧利多飲料，找得真鈔及
    零錢共四百八十元，戊○○亦持附表一編號一之千元偽鈔一張，向乙○○購買價
    值八十五元之維士比及沙士各一瓶，乙○○則將其店內之零錢四百十五元連同丙○○交付之五百元偽鈔找給戊○○，戊○○及丙○○得手後走出店外，戊○○又
    基於前開概括犯意，持附表一編號一之千元偽鈔一張返回店內，向乙○○購買價
    值四十元之礦泉水，找得真鈔及零錢共九百六十元，得手後，戊○○再基於前開
    概括犯意，又持前開從乙○○找得丙○○前所交付之五百元偽鈔返回店內，欲向
    乙○○購買二瓶啤酒，然乙○○見該五百元偽鈔係之前伊找給戊○○之紙鈔，察
    覺有異，乃推說已沒有零錢可以找，戊○○即作罷而未遂，戊○○走出店外後，
    即將找得之真鈔及零錢全部交給丙○○保管。（二）同日上午十一時二十分許，
    渠等三人騎至丁○○經營址設桃園縣大溪鎮○○路七四一號「金英豐商店」，由
    丙○○單獨進入店內，持附表二編號二所示五百元偽鈔一張，向不知情之丁○○
    購買價值五十元之七星牌香菸一包，找得真鈔及零錢共四百五十元，得逞後放於
    右褲袋內。（三）復於同日十一時四十五分許，至江甲○○經營址設桃園縣大溪
    鎮○○路五００號「順益雜貨店」內，亦推由丙○○單獨進入店內，持附表二編
    號十四所示五百元偽鈔一張，向不知情之江甲○○購買價值二十元之鋁箔裝飲料
    二瓶，找得真鈔及零錢共四百八十元，得逞後放其右褲袋後，走出店外坐上羅焙
    茗所騎前開機車與戊○○所騎機車離開現場。後江甲○○從其媳婦處得知丙○○
    等人形跡可疑，江甲○○始發覺所收受之五百元紙幣係偽鈔，而由江甲○○之媳
    婦報警處理，丙○○等人旋於同日十二時十五分許，在桃園縣大溪鎮永福里烏塗
    窟臺三線省道大溪往三峽方向三十三點三公里處為警當場查獲，並分別在戊○○
    所騎機車置物箱內查獲以信封袋裝之仟元偽鈔九張、五百元偽鈔九張；在戊○○
    身上黑色皮包查獲五百元偽鈔一張；在戊○○衣服口袋內起出千元偽鈔一張及五
    百元偽鈔三張；及在羅焙茗所有之咖啡色背包扣得丙○○原先放在該背包內漏未
    取出之五百元偽鈔一張。復依丙○○等人之供述，循線扣得其行使後交予不知情
    乙○○、丁○○及江甲○○等人之千元偽鈔二張、五百元偽鈔二張。
二、案經江甲○○訴由桃園縣政府警察局大溪分局移送臺灣桃園地方法院檢察署檢察
    官偵查起訴。
    理  由
一、經查上訴人即被告戊○○未於本院審理期日到庭，惟經本院或原審訊據上訴人即
    被告丙○○、戊○○對於右揭時、地共同侵占不詳姓名年籍之人遺失之偽鈔，嗣
    先後持偽鈔向被害人乙○○、丁○○、江甲○○等人經營之商店購買物品之事實
    固均坦承不諱，被告丙○○固於本院審理期日坦承犯行，惟被告丙○○、戊○○
    於原審均矢口否認涉有上開行使偽造貨幣之犯行，被告丙○○當時辯稱：伊並不
    知道撿到的是偽鈔，因為當時舞廳裡面很暗，以為是真鈔，第一次使用時不知道
    是偽鈔，在第二次使用時才知道云云；被告戊○○則辯稱：伊確實有撿到該偽鈔
    ，但當時不知道是偽鈔云云。指定辯護人或選任辯護人亦辯稱：被告不慎使用偽
    鈔云云，其中指定辯護人另辯稱：偽鈔無財產價值，應非侵占遺失罪之客體，另
    證人即被害人於警訊中之指述，依據目前刑事訴訟法之規定並無證據能力云云。
二、經查：
（一）右揭事實，業據被害人乙○○、丁○○、江甲○○分別於警、偵訊及原審審理
      時指述明確，核與證人王鵬飛即查獲本件之桃園縣政府警察局大溪分局永福派
      出所警員於原審審理時證稱屬實，並有贓物認領保管單三紙在卷可佐，又附表
      一、二所示之十二張千元紙幣及十六張五百元紙幣，經中央印製廠鑑定結果認
      ：「該批壹仟元偽鈔均以彩色噴墨方式仿印，無凹版印紋凸起效果；紙質與真
      鈔不同，以螢光筆繪製仿紙張螢光纖維絲，部分偽鈔水印以灰色墨在紙張背面
      仿製，安全線以灰色墨在紙張背面仿造，另以燙印箔膜（含面額數字）仿鈔券
      正面五段裸露部分；左下角面額數字以燙印箔膜仿折光變油墨。該批五百元偽
      鈔均以彩色噴墨方式仿印，無凹版印紋凸起效果；紙質與真鈔不同，以螢光筆
      繪製仿紙張螢光纖維絲，水印以灰色墨在紙張背面仿製，安全線以灰色墨紙背
      面仿造，另以燙印箔膜（含面額數字）仿鈔券正面五段裸露部分；左下角面額
      數字以燙印箔膜仿折光變色油墨」等語，有中央印製廠九十二年十一月二十七
      日中印發字第○九二○○○五五三六號函附卷及附表一、二所示偽造紙幣共二
      十八張扣案足憑；另經本院於九十三年六月二日下午調取扣押證物偽鈔五百元
      紙鈔十六張、千元紙鈔十二張與本院自行提供之五百元、千元真鈔進行勘驗，
      見無論五百元或千元偽鈔皆共同有以下之狀況：１、紙鈔色澤部分：假鈔較真
      鈔色澤晦暗、呆板及無光澤。２、防偽線部分：假鈔為深紫色，且明亮刺眼。
　　　真鈔偏粉紫色，且亮度較柔，但會因角度不同顏色變化為黃綠色。３、紙質部
　　　分：偽鈔較平滑，觸摸並無真鈔之有凹凸紋路感覺。４、紙鈔背面部分：經透
　　　視清楚可見偽鈔防偽線呈五小段，且有四段橫向長方形之遮黏痕跡。真鈔則呈
　　　直線一體狀，其上並有阿拉伯數字５００字樣。紙鈔左下角「５００」部分：
　　　偽鈔觸摸結果為平滑，並無真鈔觸摸結果有凹凸立體感。５、紙張大小部分：
　　　偽鈔較真鈔略小。５、浮水印部分：偽鈔浮水印模糊，真鈔浮水印圖騰清楚。
　　　此有勘驗筆錄在卷足稽，並經本院以數位相機拍攝照片附卷可參。綜上，足見
　　　扣案之二十八張紙鈔確實係偽造之通用紙幣無訛，且若經仔細辨認，當可輕易
  　　發現以上與真鈔間之明顯差異。
（二）又被害人乙○○於警詢指稱：被告丙○○、戊○○及羅焙茗三人持面額一千元
      之偽鈔二張向伊購買礦泉水二瓶、啤酒二瓶、奧利多飲料一瓶云云（見偵查卷
      第二四頁反面），嗣於檢察官偵訊時改稱：「．．．我記得是有二人到我店內
      ，一人持一千元，一人持五百元，我是拿那個人的五百元找另一個持一千元的
      人，後來持一千元的人又拿五百元進來，又要買飲料，我說我可沒有錢再找他
      」等語（見偵查卷第八七頁正面、反面），繼於原審審理時則稱：「（是否記
      得收到二張千元鈔票客人是向你買何物？）一張一千元買維士比加沙士，另一
      張千元紙鈔是買二瓶礦泉水。另外還有拿一張五百元來跟我買啤酒和奧利多，
      我嫌他五百元紙鈔看起來怪怪的，就推說沒有零錢找。是不是都是同一人，我
      沒有看清楚」、「（你在偵訊中所稱一人拿一張千元紙鈔，另外一人拿一張五
      百元紙鈔跟我買東西，我就拿這五百元找給拿一千元向我買東西的人，是否屬
      實？）是的。拿一千元的人是買維士比與沙士，拿五百元紙鈔的人向我買一瓶
      奧利多，我先拿這五百元找給拿一千元的人，再添四百一十五元，拿五百元的
      人我自己找給他四百八十元，後來又有一個人拿一千元要向我買礦泉水，我找
      他九百六十元。再來又有一個人拿五百元要向我買二瓶啤酒，那五百元好像是
      我之前找出去的，我就推說沒有零錢找了」等語（見原審九十三年三月十一日
      審判筆錄第一三頁、第一四頁），其前後之指述雖有不符，然被告丙○○於原
      審審理時業已坦承是伊拿五百元偽鈔買奧利多等語；被告戊○○於原審審理時
      亦供稱：「我第一次拿一千元去買維士比。第二次拿五百元去買。是我拿乙○○找的五百元再去買」等語（見原審九十三年三月十一日審判筆錄第二一頁）
      ，且羅焙茗亦堅詞否認有持偽鈔向乙○○購買物品，此部分業據檢察官為不起
      訴處分確定，有臺灣桃園地方法院檢察署檢察官九十二年度偵字第一六三五三
      號不起訴處分書在卷可憑，堪認證人乙○○於原審審理時之證述較為可採。
（三）至被告戊○○於警詢時供稱：在其身上口袋查獲五百元偽鈔二張云云（見偵查
      卷第一一頁反面），及證人王鵬飛於原審審理時證稱：扣案之三張五百元偽鈔
      係被害人交出來的等語（見原審九十三年三月十一日審判筆錄第一二頁），然
      被害人乙○○於偵訊及原審審理時業已陳稱被告丙○○交付之五百元偽鈔已經
      找給被告戊○○，於戊○○再以該張五百元偽鈔向伊購買啤酒時，推說沒有零
      錢可以找而拒絕收受等語，已如前所述，則被害人乙○○自不可能交出五百元
      偽鈔給警方，是證人王鵬飛證稱扣案之三張五百元偽鈔是被害人交出來云云，
      要與事實不符，自難採信，且被告丙○○於原審審理時供稱：在伊身上並未查
      獲偽鈔等語（見原審九十三年三月十一日審判筆錄第九頁），則扣押物品清單
      上記載五百元偽鈔三張之所有人為被告丙○○，即有違誤，可見在被告戊○○
      身上口袋查獲之五百元偽鈔除伊自承之二張外，另有一張應係從被害人乙○○
      找來的，始與扣案之五百元偽鈔數量相符，堪認當時警方在被告戊○○身上口
      袋內查獲之五百元偽鈔應有三張，而非被告戊○○所稱之二張而已。
（四）被告二人雖辯稱不知撿得之紙鈔係偽鈔云云，惟被告丙○○於原審審理時供稱
      ：其身上原本就有三百八十元等語（見原審九十三年三月十一日審判筆錄第九
      頁），則被告丙○○身上既有小面額鈔票及零錢足以支付購買上述價值幾十元
      之奧利多飲料、七星香菸及鋁箔包飲料等物品，其為何不以小面額百元紙鈔或
      零錢支付，卻連續三次以五百元偽鈔分別支付，而分別找得真鈔及零錢四百八
      十元、四百五十元及四百八十元；甚且被告丙○○於第一次向乙○○買二十元
      飲料，找得真鈔及零錢四百八十元後，已有足夠零錢支付向丁○○購買五十元
      之香菸，復持五百元偽鈔找得真鈔及零錢四百五十元，其理安哉？被告戊○○
      亦係同樣持仟元偽鈔向乙○○購買八十五元之飲料後，找得零錢及真鈔後，復
      再持仟元偽鈔向乙○○購買四十元之礦泉水，又再持找得之五百元偽鈔向乙○○購買啤酒而遭拒絕，因被告二人於緊接時間內，一再以面額較大之偽鈔購買
      價格低廉之物品，用以找回大量之真鈔，於第一次行使得逞後，即保持所找回
      之真鈔不使用，再接連使用另張偽鈔重施故技，甚且於使用千元面額之偽鈔找
      回一張五百元面額之偽鈔後，心有不甘隨即又持該張找回之五百元面額偽鈔再
      度行使，凡此種種作為均足以證明被告二人購買商品之行止與常情乖違，若非
      明知所行使之紙鈔係偽鈔，何以有此違反常情之舉動。況一般人撿到真鈔時若
      有意侵占，豈有將該真鈔與自己所有之錢分開放置之理，且被告戊○○於撿得
      附表一、二所示之偽鈔後，卻將該偽鈔放置在機車置物箱內，取出部分之偽鈔
      放在身上供行使，其等及選任辯護人與指定辯護人辯稱被告不知係偽鈔云云，
      自難採信。顯見被告二人於撿到該偽鈔，由被告丙○○拿走其中四張五百元偽
      鈔，其餘交給被告戊○○，二人復相偕持上開偽鈔先後前往向不知情乙○○、
      丁○○及江甲○○，以購買小額貨物換取真鈔甚明，是以被告二人就侵占他人
      遺失之偽造紙幣及意圖行使而收集偽造紙幣之行為，顯然有犯意之聯絡及行為
      之分擔。
（五）按泛稱所謂財產價值，應包含使用價值與交換價值二種範疇而言。偽鈔固不得
      合法流通使用，但仍具有交換價值，如同槍枝、彈藥為違禁物品，但仍得作為
      不法交易之客體，坊間販賣偽鈔集團即利用人性貪小便宜之弱點，以真鈔換算
      若干比例偽鈔之方式，販賣偽鈔圖利，此為審判實務所慣見之習例，足見偽鈔
      雖不具有使用價值，但於目前社會上仍具有交換價值，應無疑義，因此指定辯
      護人所辯偽鈔不具有財產價值，不得作為侵占遺失物之客體云云，並非正確。
      又查依據目前之刑事訴訟法第一百五十九條第一項、第一百五十九條之一第二
      項、第一百五十九條之二之規定，被告以外之人於司法警察調查時所為之陳述
      ，除具有較可信之特別情況，且為證明犯罪事實存否所必要者，得為證據以外
      ，並無證據能力，但查因本案證人即被害人乙○○、丁○○、江甲○○除於警
      訊中指述被告犯罪外，且分別於檢察官訊問時及原審到庭為與警訊筆錄相同內
      容之證詞，此有渠等供詞在卷可佐，因此該等證人之證詞自得採為認定被告犯
      罪之證據，應無疑義。綜上，本案不生指定辯護人所稱證人即被害人於警訊中
      之指述，依據目前刑事訴訟法之規定並無證據能力云云之問題，附此敘明。
（六）綜上所述，被告二人上開所辯，核係事後圖卸飾詞，不足採信，其等犯行均洵
      堪認定，應依法論科。
三、核被告丙○○、戊○○所為，均係犯刑法第一百九十六條第一項前段之行使偽造
    通用紙幣罪及同法第三百三十七條之侵占遺失物罪。被告二人就上開犯行間，有
    犯意之聯絡及行為之分擔，均為共同正犯。而被告二人所犯上開二罪，有手段、
    目的之關係，應依牽連犯之例，從一重論以刑法第一百九十六條第一項前段之行
    使偽造通用紙幣罪。至於被告二人所犯侵占遺失物罪部分，雖未據公訴人指述，
    然該部分既與公訴人所起訴之部分，有牽連犯之裁判上一罪關係，且經原審當庭
    告知予以辯論，法院自得併予審理，附此敘明。又被告二人以偽造通用紙幣冒充
    真幣行使，性質上當然含有詐欺之成分，已為行使偽造通用紙幣之行為吸收，不
    另論以詐欺罪（最高法院四十二年臺上字第四一○號判例參照）。被告二人基於
    犯意聯絡，所分擔實施之本案先後六次行使偽造之通用紙幣犯行，其中由被告戊○○先後負責實施之二次行使偽造通用紙幣既遂及一次未遂之犯行，與由被告丙○○下手實施之三次行使偽造通用紙幣既遂之犯行，均時間緊接，犯罪構成要件
    相同，顯係基於被告二人概括犯意反覆為之，應依刑法第五十六條連續犯之規定
    ，從一重以行使偽造通用紙幣罪既遂處斷，並加重其刑。
四、原審經詳查後，對於被告二人予以論罪科刑，固非無見。但查原審既認定被告二
    人就本案前開先後多次行使偽造之通用紙幣犯行，互有犯意聯絡、行為分擔，應
    均為共同正犯（見理由欄三第二行起至第三行），因被告二人基於犯意聯絡，分
    擔實施之本案先後六次行使偽造之通用紙幣犯行，已如前述，則無論其中由被告
    戊○○所先後負責實施之二次行使偽造通用紙幣既遂及一次未遂之犯行，或與由
    被告丙○○所下手實施之三次行使偽造通用紙幣既遂之犯行，均應屬於被告二人
    共同謀議犯罪及共同應承擔罪責之範疇，但查原審竟於理由欄三、第九行起，將
    被告二人共同之犯行再予區分為被告二人個別之所為，因而記載為「被告戊○○
    先後二次行使偽造通用紙幣既遂及一次未遂之犯行，及被告丙○○三次行使偽造
    通用紙幣既遂之犯行，均時間緊接，犯罪構成要件相同，顯係基於概括犯意反覆
    為之，均應依刑法第五十六條連續犯之規定，從一重以行使偽造通用紙幣罪既遂
    處斷，並加重其刑。」於法即有違誤。即此，被告二人提起上訴，雖無足採，但
    原判決既有上揭違誤之處，即屬無可維持，應由本院加以撤銷改判。
五、本院查刑事訴訟程序固在追訴不法與處罰犯罪，但查刑事制裁處分之目的，除懲
    儆窮凶巨惡之徒，期能經由監獄之執行，使其受到自由被剝奪之痛苦，庶使懼怕
    處罰，日後不敢再犯外，並寓有使因一時失察糊塗而蹈法網者，經由刑事訴追過
    程有所警惕，期不再犯，因此改邪歸正，成為社會有用之人，因此法院於量刑時
    ，當斟酌被告具體犯罪之情狀與是否有再犯之可能等因素，達到「罪刑相當」、
    「罰所當罰」之目標。經查被告二人年輕識淺，因一時貪念，異想天開而觸法，
    但查其等犯罪情節尚屬輕微，犯罪所得亦屬區區數目，於經警查獲後即清楚交代
    行使偽鈔之地點，並帶同警方前去取出偽鈔扣案，被告丙○○且於本院審理時坦
    承犯行，並與被害人成立和解，顯見其等良知未憫，且被害人亦均表示不願深究
    ，願給予被告自新之機會，此有和解資料在卷足憑，但查若將被告以上犯罪之情
    狀與犯後之態度與所犯刑法第一百九十六條第一項前段之法定刑度為三年以上十
    年以下有期徒刑，得併科五千元以下罰金相較，是認客觀上以一般國民生活經驗
    法則為之檢驗，應屬情輕法重，且足以引起一般人之同情。因此本院認被告二人
    所犯本案罪行確尚存有足資憫恕之處，即令其等處以最低之刑度，猶嫌過重，爰
    依刑法第五十九條之規定，分別酌減其等所犯本罪之法定本刑，並酌予分別從輕
    量處如主文所示之刑。又查被告二人前均未曾受任何有期徒刑以上刑之宣告，此
    有本院全國一般前案紀錄查詢表附卷可憑，其等經此教訓，自當知所惕勉而無再
    犯之虞，本院綜核各情認對被告二人所宣告上開之有期徒刑均以暫不執行為適當
    ，爰分別併予宣告緩刑五年，以啟自新。至扣案之如附表一、二所示偽鈔二十八
    張，均應依刑法第二百條之規定，不問屬於犯人與否，均予沒收。
六、被告戊○○經本院合法傳喚無正當理由，未於本院審理期日到庭應訊，此有法務
    部戶役政連結作業系統查詢結果、本院審理期日通知送達回證、報到單及審理筆
    錄、在監
七、據上論斷，應依刑事訴訟法第三百六十九條第一項前段、第三百六十四條、第三
    百七十一條、第二百九十九條第一項前段，刑法第二十八條、第五十六條、第一
    百九十六條第一項前段、第三百三十七條、第五十五條、第二百條、第五十九條
    、第七十四條第一款，罰金罰鍰提高標準條例第一條前段，判決如主文。
本案經檢察官周志榮到庭執行職務。
中　　　華　　　民　　　國　　九十三　　年　　　七　　　月　　 十三 　　日
                              臺灣高等法院刑事第九庭
                                  審判長法  官  李　文　成
                                        法  官　官　有　明
                                        法  官　周　盈　文
右正本證明與原本無異。
如不服本判決，應於收受送達後十日內向本院提出上訴書狀，其未敘述上訴之理由者
並得於提起上訴後十日內向本院補提理由書（均須按他造當事人之人數附繕本）。
                                        書記官　余　姿　慧
中　　　華　　　民　　　國　　九十三　　年　　　七　　　月　　 十三 　　日
附錄：本案論罪科刑法條全文
刑法第一百九十六條、第三百三十七條。
中華民國刑法第一百九十六條(行使收集或交付偽造變造通貨、幣券罪)
行使偽造、變造之通用貨幣、紙幣、銀行券，或意圖供行使之用而收集或交付於人者
，處三年以上十年以下有期徒刑，得併科五千元以下罰金。
收受後方知為偽造、變造之通用貨幣、紙幣、銀行券而仍行使，或意圖供
行使之用而交付於人者，處五百元以下罰金。
第一項之未遂犯罰之。
中華民國刑法第三百三十七條(侵占遺失物罪)
意圖為自己或第三人不法之所有，而侵占遺失物、漂流物或其他離本人所持有之物者
，處五百元以下罰金。
附表一：
幣別：新臺幣
┌──┬──────────┬──┬────┬─────────────┐
│編號│  偽鈔號碼          │數量│面    額│偽  造  態   樣           │
│    │                    │    │        │                          │
├──┼──────────┼──┼────┼─────────────┤
│一  │ＬＸ七五七六一六ＥＵ│貳張│一千元  │以彩色噴墨方式仿印，無凹版│
│    │                    │    │        │印紋凸起效果；紙質與真鈔不│
│    │                    │    │        │同，以螢光筆繪製仿紙張螢光│
│    │                    │    │        │纖維絲，部分偽鈔水印以灰色│
│    │                    │    │        │墨在紙張背面仿製，安全線以│
│    │                    │    │        │灰色墨在紙張背面仿造，另以│
│    │                    │    │        │燙印箔膜（含面額數字）仿鈔│
│    │                    │    │        │券正面五段裸露部分；左下角│
│    │                    │    │        │面額數字以燙印箔膜仿折光變│
│    │                    │    │        │色油墨。                  │
├──┼──────────┼──┼────┼─────────────┤
│二  │ＬＸ七六七一一五ＥＵ│壹張│同右    │同右                      │
├──┼──────────┼──┼────┼─────────────┤
│三  │ＥＭ七六七六一五ＥＵ│壹張│同右    │同右                      │
├──┼──────────┼──┼────┼─────────────┤
│四  │ＬＸ六五七六九七ＥＵ│壹張│同右    │同右                      │
├──┼──────────┼──┼────┼─────────────┤
│五  │ＥＭ七五五六九一ＥＵ│壹張│同右    │同右                      │
├──┼──────────┼──┼────┼─────────────┤
│六  │ＬＸ六五七六一一ＥＵ│壹張│同右    │同右                      │
├──┼──────────┼──┼────┼─────────────┤
│七  │ＬＸ七六七六五一ＥＵ│壹張│同右    │同右                      │
├──┼──────────┼──┼────┼─────────────┤
│八  │ＥＭ六五七六一九ＥＵ│壹張│同右    │同右                      │
├──┼──────────┼──┼────┼─────────────┤
│九  │ＬＸ七五五六六七ＥＵ│貳張│同右    │同右                      │
├──┼──────────┼──┼────┼─────────────┤
│十  │ＬＸ六五七六九九ＥＵ│壹張│同右    │同右                      │
├──┴──────────┴──┴────┴─────────────┤
│合計拾貳張                                                            │
└───────────────────────────────────┘
附表二：
幣別：新臺幣
┌──┬──────────┬──┬────┬─────────────┐
│編號│  偽鈔號碼          │數量│面    額│偽  造  態   樣           │
│    │                    │    │        │                          │
├──┼──────────┼──┼────┼─────────────┤
│一  │ＥＭ七九五七六九ＥＵ│壹張│五百元  │以彩色噴墨方式仿印，無凹版│
│    │                    │    │        │印紋凸起效果；紙質與真鈔不│
│    │                    │    │        │同，以螢光筆繪製仿紙張螢光│
│    │                    │    │        │纖維絲，水印以灰色墨在紙張│
│    │                    │    │        │背面仿製，安全線以灰色墨紙│
│    │                    │    │        │張背面仿造，另以燙印箔膜（│
│    │                    │    │        │含面額數字）仿鈔券正面五段│
│    │                    │    │        │裸露部分；左下角面額數字以│
│    │                    │    │        │燙印箔膜仿折光變色油墨。  │
├──┼──────────┼──┼────┼─────────────┤
│二  │ＥＭ五七九六五九ＥＵ│壹張│同右    │同右                      │
├──┼──────────┼──┼────┼─────────────┤
│三  │ＬＸ七五五六七五ＥＵ│壹張│同右    │同右                      │
├──┼──────────┼──┼────┼─────────────┤
│四  │ＬＸ六九五七一六ＥＵ│壹張│同右    │同右                      │
├──┼──────────┼──┼────┼─────────────┤
│五  │ＥＭ五七九六七五ＥＵ│壹張│同右    │同右                      │
├──┼──────────┼──┼────┼─────────────┤
│六  │ＬＸ七五五六五一ＥＵ│壹張│同右    │同右                      │
│    │（筆錄誤載為ＬＸ七五│    │        │                          │
│    │五六一五ＥＵ）      │    │        │                          │
├──┼──────────┼──┼────┼─────────────┤
│七  │ＬＸ五七九六五六ＥＵ│壹張│同右    │同右                      │
├──┼──────────┼──┼────┼─────────────┤
│八  │ＥＭ七五五六九九ＥＵ│壹張│同右    │同右                      │
├──┼──────────┼──┼────┼─────────────┤
│九  │ＥＭ七五五六五五ＥＵ│壹張│同右    │同右                      │
├──┼──────────┼──┼────┼─────────────┤
│十  │ＥＭ七五七六五六ＥＵ│壹張│同右    │同右                      │
├──┼──────────┼──┼────┼─────────────┤
│十一│ＬＸ七五五六五六ＥＵ│壹張│同右    │同右                      │
├──┼──────────┼──┼────┼─────────────┤
│十二│ＬＸ五九六七六九ＥＵ│壹張│同右    │同右                      │
├──┼──────────┼──┼────┼─────────────┤
│十三│ＬＸ五七九六五九ＥＵ│壹張│同右    │同右                      │
├──┼──────────┼──┼────┼─────────────┤
│十四│ＥＭ六五七六九五ＥＵ│壹張│同右    │同右                      │
├──┼──────────┼──┼────┼─────────────┤
│十五│ＬＸ五七五六五七ＥＵ│壹張│同右    │同右                      │
├──┼──────────┼──┼────┼─────────────┤
│十六│ＥＭ七五七一六五ＥＵ│壹張│同右    │同右                      │
├──┴──────────┴──┴────┴─────────────┤
│合計拾陸張                                                            │
└───────────────────────────────────┘
